【裁判字號】    95,聲,3796
【裁判日期】    951031
【裁判案由】    停止執行
【裁判全文】
臺灣臺北地方法院民事裁定              95年度聲字第3796號
聲  請  人  乙○○
代  理  人  王國傑律師
相  對  人  臺灣銀行股份有限公司
法定代理人  甲○○
上列當事人間聲請停止執行事件，本院裁定如下：
    主  文
聲請人供擔保新臺幣壹仟壹佰柒拾萬元後，本院九十五年民執字
第三一二一八號返還消費借貸款執行事件之強制執行程序，於本
院九十五年度重訴字第一三二０號債務人異議之訴事件判決確定
前應暫予停止。
    理  由
一、按有回復原狀之聲請，或提起再審或異議之訴，或對於和解
    為繼續審判之請求，或提起宣告調解無效之訴、撤銷調解之
    訴，或對於第4條第1項第5款之裁定提起抗告時，法院因必
    要情形或依聲請定相當並確實之擔保，得為停止強制執行之
    裁定，強制執行法第18條第2項定有明文。又所謂相當並確
    實之擔保，係備供債權人因停止執行所受損害之賠償，其數
    額應依標的物停止執行後，債權人未能即時受償或利用該標
    的物所受之損害額，或其因另供擔保強制執行所受之損害額
    定之，非以標的物之價值或其債權額為定。
二、本件聲請人以其經向本院提起債務人異議之訴為理由，聲請
    裁定停止95年民執字第31218號執行事件之強制執行。本院
    調取該執行卷宗及95年度重訴字第1320號之訴卷宗審究後，
    認為聲請人之聲請為有理由。
三、又相對人係以本院92執地字第21991號債權憑證為執行名義
    ，聲請本院強制執行，命聲請人應與第三人大來輪船股份有
    限公司等共16人連帶給付新台幣（下同）5406萬1712.88元
    、遲延利息及違約金，亦經本院依職權調卷查明屬實。而相
    對人因停止執行，未能即時就其主張對聲請人享有之上述債
    權，經由拍賣聲請人所有之不動產及收取聲請人所有之存款
    而受償，將因而發生相當於利息之損失，因此本院認為聲請
    人聲請停止上開強制執行程序，所應供擔保之金額，即為相
    對人因停止執行未能受償上開債權所生之利息損害；至於利
    息之計算，則以法定利率即週年利率5%計算為適當。而本件
    聲請人於95年10月19日提起債務人異議之訴，訴訟標的金額
    逾150萬元，爰參考各級法院辦案期限實施要點規定，第一
    、二、三審通常程序審判案件之期限分別為1年4個月、2 年
    、1年，共計4年4個月，則兩造間債務人異議之訴審理期限
    約需4年4個月，預估為聲請人提起債務人異議之訴獲准停止
    執行因而致相對人之執行延宕之期間。從而相對人因聲請人
    提起債務人異議之訴因而停止執行，致未能即時受償之損害
    額約為1170萬元（54,061,712.88×5%×4.33≒11,704,360
    ）。
四、爰依強制執行法第18條第2項，裁定如主文。
中    華    民    國    95    年    10    月    31    日
                  民事第六庭    法  官  邱  琦
以上正本係照原本作成
如對本裁定抗告須於裁定送達後10日內向本院提出抗告狀，並繳
納抗告費新臺幣1,000元
中    華    民    國    95    年    10    月    31    日
                                書記官  池東旭


司法院資訊處製作；財團法人民間司法改革基金會備份。
